# 请教陈版财务报表审计与财务收支审计有什么区别

提问人：nenhui 时间：2023-07-12 15:39:29
请教陈版：财务报表审计与财务收支审计有什么区别
财务收支审计，除审计收支外，已应该审计资产负债表，这样的话审计范围就与财务报表审计重叠了（除了现金流量表）。
财务收支审计，有没有具体的规范性文件？与财务报表审计的区别在哪些方面？

回答人：chenyiwei
个人理解：
财务报表审计是基于注册会计师审计准则规定，对财务报表的编制和列报是否符合特定编制基础要求，是否在所有重大方面公允反映财务状况、经营成果和现金流量进行鉴证。其主要服务于投资者、股东和债权人等主体。更关注的是交易和事项发生后如何在财务报表中进行确认、计量、列报和披露。对交易和事项本身不做价值评判。
财务收支审计更强调收支的合规性，更多地是合规性检查（这里的“规”更多地是财务、税务方面的规定，而不是会计准则），而不是过多地关注会计处理和报表列报。更强调某项收支“是否应当发生”“是否应当如此发生”，主要服务对象是监管机构和被审计单位的上级单位。